# 关于编制合并报表中遇到的具体问题，涉及子公司减少和坏账准备抵消

提问人：ying0518 时间：2013-03-02 20:25:07
丧失对B公司的控制权对合并报表而言，相当于将 2012 年 6 月B公司的净资产做分录 借 收取的对价 贷 净资产 贷 投资收益，包括坏账准备在内的净资产和对价的差异计入投资收益，而当中的坏账准备在合并层面是不存在的，因此应该增加一笔分录，借投资收益贷年初未分配利润。

回答人：chenyiwei
基本是这样理解。另外处置对价中包含一项对C的应收款项，应按公允价值进行初始计量。如果原先全额计提坏帐是合理的，且后续未发生转回事项，则该应收款项在合并报表层面的初始计量金额也为零。

提问人：我心飞翔 时间：2013-03-03 12:05:41
不好意思，之前没说清楚，丧失控制权是因为B公司增资扩股，导致A公司对B公司的持股比例将为25%，权益法核算。我公司没有出售股权，收取对价。

回答人：chenyiwei
因被投资企业引入其他股东导致母公司股权被稀释而丧失控制权的处理，与直接出售股权导致丧失控制权的原理是一致的。